臺灣臺中地方法院刑事判決　　　　　　　　　　　　　　九十三年度自字第四七號
　　自　訴　人　甲○○
　　自訴代理人　丙○○律師
　　被　　　告　乙○○
右列被告因竊盜等案件，經自訴人提起自訴，本院判決如左：
    主  文
乙○○無故侵入他人住宅，處罰金壹仟元，如易服勞役，以參佰元折算壹日。
    事  實
一、乙○○與丁○○係夫妻，乙○○因於住處發現丁○○與甲○○拍攝親暱婚紗照之
    底片、來往信件及二支甲○○住處鑰匙，懷疑甲○○與其夫有染，遂於九十三年
    二月二十日下午三時許，至臺中縣豐原市○○路一０五巷二之二號四樓甲○○住
    處，未經甲○○同意，逕持前開鑰匙直接開啟大門，擅自侵入該址屋內，而與甲○○發生爭執，嗣經警到場處理，雙方始告平息。
二、案經甲○○提起自訴。
    理  由
一、訊據被告乙○○固坦認其有於右揭時地，未經甲○○同意，直接開啟甲○○住處
    大門侵入其屋內之事實，惟矢口否認有無故侵入他人住宅之犯意，辯稱：伊當時
    是要去找伊先生質問為何要外遇傷害伊云云。經查：右揭事實，業經自訴人甲○○指述綦詳，被告亦直承確有未經允許進入自訴人住處之情事。雖被告係因發現
    自訴人與其夫有染之諸多跡象，心有未甘而進入該處抗爭理論，所為固非無因，
    惟此舉究與現行法律秩序未合，即被告若認自訴人與其夫涉有通姦犯行而欲追究
    ，依法當訴由司法檢警機關循法定程序蒐證訴追，而不得私闖民宅自力救濟，職
    故，被告前開所辯並無足採。本案事證明確，被告犯行堪以認定。
二、核被告乙○○所為，係犯刑法第三百零六條第一項之無故侵入他人住宅罪。爰審
    酌被告素行良好（有臺灣高等法院被告全國前案紀錄表一份在卷可憑），因發現
    自訴人與其夫關係曖昧，憤恨不平，一時衝動而擅自侵入自訴人住處，動機尚屬
    單純，所為亦難深責，及其犯後雖否認犯意，惟已坦認客觀行為事實之態度等一
    切情狀，從輕量處如主文所示之刑，並諭知易服勞役之折算標準。
三、自訴意旨復以：被告乙○○於九十三年二月二十日中午十二點多，乘自訴人外出
    購物之際，夥同一不明男子，以工具撬開自訴人前址住處之大門鎖，進入屋內竊
    取自訴人所有之黃金項鍊一條、鑽戒一只、現金新臺幣（下同）三萬元、鑰匙二
    串、相簿一本等物始離去。因認被告就此另涉犯刑法第三百二十一條第一項之加
    重竊盜罪云云。惟按犯罪事實應依證據認定之，無證據不得認定犯罪事實，刑事
    訴訟法第一百五十四條第二項定有明文；又自訴人與被告係處於對立地位，其提
    起自訴，係以使被告受刑事訴追為目的，是其指訴是否與事實相符，仍應調查其
    他證據以資審認（最高法院八十年度臺上字第四一四四號判決參照）。訊據被告
    乙○○堅詞否認有為自訴人所指訴之此部分犯行，辯稱：伊因於住處發現丁○○
    與甲○○拍攝親暱婚紗照之底片、來往信件及二支甲○○住處鑰匙，懷疑甲○○
    與伊夫有染，始於九十三年二月二十日下午三時許，至臺中縣豐原市○○路一０
    五巷二之二號四樓甲○○住處，持前開鑰匙直接開啟大門進入該址屋內，並與在
    場之甲○○發生爭執。伊當時在該處電視機上有看到一本甲○○與伊夫合照之相
    簿，就把它拿起來準備當作自訴人妨害伊家庭之證據，警員到場處理後，伊就把
    前開鑰匙及相簿還給自訴人。伊並未曾拿取自訴人家中其他物品等語。經查：
    (1)證人即警員己○於本院訊問時具結證稱：「我們是接獲值班通報，自訴人家裡
    有紛爭，我到現場時被告是在四樓自訴人住處大門外的公共區域樓梯間，被告當
    時手上拿一本厚重的婚紗照集冊（我有看到裡面新郎新娘就是自訴人與丁○○）
    及一小串鑰匙，我再按門鈴請自訴人出來，自訴人出來後，與被告馬上又發生爭
    執，自訴人並說被告偷她家的東西，就是指被告手中的鑰匙及婚紗照，被告則說
    自訴人打她。我依當場情形判斷，被告應是直接到現場與自訴人發生糾紛，兩人
    應該都有在現場，並非被告先行潛入後，自訴人再行回家發現。後來丁○○到現
    場，並叫被告將手中的鑰匙及相簿還給自訴人，我們就將他們三人及鑰匙、相簿
    帶回派出所做說明。」、「（現場有無詢問被告鑰匙及相簿如何來？）被告答鑰
    匙是從她先生家裡拿來的，相簿是現場拿的，並一直指稱相簿中都是自訴人與她
    先生的合照。」、「（當時自訴人有無說她丟掉黃金項鍊一條、鑽戒一只、現金
    三萬元？）沒有。只有提到被告手中的相簿及鑰匙。」等語；證人即警員戊○○
    於本院訊問時亦具結證稱：「本件相關當事人被帶回派出所後是由我承辦，我確
    定報案的人是被告，而非自訴人，我當場有質疑那有被告報警到現場處理的道理
    ，所以就詢問兩造問題的爭執點何在，我才知道雙方主要問題是在感情方面，我
    就請兩造及丁○○到詢問室，三人先行協調處理一下。當時帶回所內除了一本丁○○與自訴人的婚紗照外，另還有一串鑰匙，這些物品，到派出所後，我們就已
    經交還給自訴人。他們三個人從詢問室出來後，自訴人表示要被告登報道歉，被
    告表示同意，雙方言明是誤會一場。當時自訴人並未曾說家中鐵門被撬壞的事情
    ，依當時自訴人的說法，是被告到自訴人家中吵架，我不記得自訴人有講過被告
    偷偷潛入她家行竊的話，當時處理過程自訴人並未提到東西被偷的事情，但是有
    提到被告一開始是與一位不明男子到現場。我有問現場處理警員己○，他跟我肯
    定說現場並未有該名男子。我當日只有填寫工作紀錄簿，並請他們簽名。嗣於同
    月二十六日，自訴人又到派出所內，問我為何被告未登報道歉，並要提出竊盜及
    侵入住宅的告訴，自訴人說她是在二十日案發事後回家才發現東西被竊。我有向
    自訴人強調：妳們的問題應該是在感情上，若是竊盜，怎麼會到二十六日才報案
    ？自訴人當時是一直強調被告沒有登報道歉，我向她表示：被告有無履行承諾，
    並非我們可以處理的‧‧‧」等語詳盡，以前開證詞互核當事人雙方所言，自訴
    人指訴之情與二位證人所言有甚多不符之處，而不具可信性；被告之辯詞則與二
    位證人所言相符而屬可採，故被告應無於案發前侵入自訴人住處行竊之情事。(2)
    雖證人丁○○於本院訊問時證稱：案發前其並未曾持有自訴人住處鑰匙；案發後
    被告有委託其交還另外一串鑰匙給自訴人云云。然以卷附之丁○○與自訴人所拍
    攝親暱婚紗照、丁○○片面簽具之離婚協議書、丁○○要求被告簽具離婚協議書
    之便紙二張等件觀之，顯然丁○○與自訴人之間關係親密，而與其妻即被告感情
    不睦，並欲離棄之；佐以丁○○名下行動電話明細單上所載之收件地址即為上開
    自訴人住處，顯然其持有自訴人住處鑰匙並非不可能；並參諸其所稱與自訴人共
    同拍攝婚紗之緣由，係因擔任婚紗攝影公司顧問，欲介紹朋友拍婚紗使用，惟又
    稱未賺抽佣，只是興趣；以及將小孩交給自訴人帶，卻又對自訴人家中環境不了
    解等不符常情之處觀之，本院認丁○○前開不利被告之證言應屬附和自訴人之詞
    ，並無可採。(3)至於被告自承有拿取二支自訴人住處鑰匙及一本自訴人與丁○○
    之婚紗相簿行為部分，其用意顯在前往自訴人住處理論及蒐集自訴人與其夫通姦
    之證物，即被告主觀上對前開鑰匙及婚紗相簿並無不法所有之意圖，自難認係竊
    盜。此外，本院復查無其他證據可證明被告有此部分自訴人所指訴之犯行，自難
    徒憑自訴人片面之指訴，即遽認被告另有毀越門扇竊盜之犯行。惟自訴意旨認此
    部分與前揭論罪科刑部分，具有牽連犯之裁判上一罪關係，爰不另為無罪之諭知
    。
據上論斷，應依刑事訴訟法第三百四十三條、第二百九十九條第一項前段，刑法第三
百零六條第一項、第四十二條第二項，罰金罰鍰提高標準條例第一條前段、第二條，
判決如主文。
中      華      民      國      九十三      年      七      月  二十八  日
                                臺灣臺中地方法院刑事第十庭
                                    審判長法  官  郭  瑞  祥
                                          法  官  黃  家  慧
                                          法  官  蔡  建  興
右正本證明與原本無異。
如不服本判決，應於判決送達後十日內向本院提出上訴狀，上訴於臺灣高等法院臺中
分院( 須附繕本 )。
                                          書記官
中    華    民    國      九十三      年       七      月  二十八    日
附錄論罪科刑法條
刑法第三百零六條第一項
無故侵入他人住宅、建築物或附連圍繞之土地或船艦者，處一年以下有期徒刑、拘役
或三百元以下罰金。
